Minutes et répertoires du notaire Jean de LOUVENCOURT, 1522 - 15 avril 1552 (étude XXI)
Archives nationales
Minutes et répertoires du notaire Jean de LOUVENCOURT (étude XXI)
1522 - 15 avril 1552
MC/ET/XXI/1 - MC/ET/XXI/2
Etude XXI; Louvencourt, Jean de
Archives nationales de France
Minutes et répertoires: la loi 2008-696 du 15 juillet 2008 relative aux archives a fixé à 75 ans à compter de la date de l'acte, ou à 25 ans à compter de la date du décès de l'intéressé si ce délai est plus bref, le délai de communication des minutes et répertoires des notaires; ce délai est porté à 100 ans à compter de la date de l'acte si le document se rapporte à un mineur (code du Patrimoine, articles L213-2, 4e d et 5e).
Autres documents de l'étude (dossiers de clients, comptabilité...): s'agissant d'archives privées, ces documents sont communicables selon les modalités fixées par le déposant ou le donateur.
Certains documents ne sont pas accessibles en raison de leur mauvais état de conservation.
Versement
Attention: ce notaire n'a pas laissé de répertoire pour son activité dans l'étude XXI
Accès aux instruments de recherche de tous les notaires de l’étude XXI
Archives de l'étude XXI
- Minutes de Jean de LOUVENCOURT, 1522 - 15 avril 1552; MC/ET/XXI/1 - MC/ET/XXI/2
  - Minutes. 1522 - 1531, MC/ET/XXI/1
    Informations concernant le classement:
    Le niveau inférieur de description, quand il existe, correspond aux minutes d'actes. Toutes les minutes ne sont pas forcément décrites une à une. Les descriptions de ces minutes sont plus ou moins détaillées.
  - Minutes. 1551, 30 mars - 1552, 15 avril, 30 mars 1551 - 15 avril 1552; MC/ET/XXI/2; registre. Document détérioré.
    Manque(s) constaté(s) dans cet article:
    Les actes manquent entre le 25 mars et le 12 avril 1552.
    Le niveau inférieur de description, quand il existe, correspond aux minutes d'actes. Toutes les minutes ne sont pas forcément décrites une à une.
    Toutes les minutes de l'année 1551 de cet article ont été analysées une à une (ARNO 1551).
    - Bail à loyer, maisons (2), Fontenay (Hauts-de-Seine)., 20 janvier 1551; MC/ET/XXI/2
      Informations complémentaires:
      Intervenant 1, en première partie:
      Nom, qualité: (M.) Daniel, Charles.
      Profession: teinturier (marchand), Orleans (Loiret).
      Domicile: Orleans (Loiret).
      Intervenant 2, en deuxième partie:
      Nom, qualité: (M.) Bailleul Dit Desnoix, Jean.
      Profession: libraire (marchand), Paris.
      Domicile: Paris
      Origine de l'information:
      Base Arno 1551 (base de données migrée: voir contexte dans le Plan d’orientation général - Notaires de Paris, guides thématiques du Minutier).
      Date de création de la notice: 2002
      bail
    - Apprentissage, métier drapier., 20 janvier 1551; MC/ET/XXI/2
      Nom, qualité: (M.) Lemaistre, Pierre.
      Profession: drapier (apprenti), Paris.
      Domicile: Paris.
      Relations: fils de l'intervenant 2, fils de l'intervenant 3, présenté(e) par l'intervenant 04.
      Intervenant 2, indirect:
      Nom, qualité: (M.) Lemaistre, Michel.
      État civil: décédé.
      Profession: sergent de la justice, Paris, Abbaye Saint-Germain-Des-Pres.
      Intervenant 3, indirect:
      Nom, qualité: (Mme ou Mlle) Gervais, Jacqueline.
      Relations: veuve de l'intervenant 2, épouse de l'intervenant 4.
      Intervenant 4, indirect:
      Nom, qualité: (M.) Paige, Etienne.
      Profession: brodeur (compagnon), Paris.
      Intervenant 5, en deuxième partie:
      Nom, qualité: (M.) Herne, Claude (bourgeois de Paris).
      Profession: marchand de draps, Paris
      contrat d'apprentissage
    - Rente, titre nouvel, maison, Louan (Seine-et-Marne)., 30 mars 1551; MC/ET/XXI/2
      Nom, qualité: (Mme ou Mlle) Bouzinart, Perrette.
      Relations: veuve de l'intervenant 2.
      Nom, qualité: (M.) Dumont, Etienne.
      Profession: chartrier, Louan (Seine-et-Marne).
      Domicile: Louan (Seine-et-Marne).
      Intervenant 3, en première partie:
      Nom, qualité: (M.) Gentilz, Henry.
      Profession: laboureur, Louan (Seine-et-Marne).
      Intervenant 4, en première partie:
      Nom, qualité: (M.) Villette, Mathurin.
      Profession: boulanger, Louan (Seine-et-Marne).
      Intervenant 5, en première partie:
      Nom, qualité: (M.) Lemay, Jean.
      Intervenant 6, en deuxième partie:
      Nom, qualité: (M.) Augart, Guillaume (honorable homme, bourgeois de Paris).
      Profession: marchand, Paris
      titre nouvel
    - Rente, transport, reconnaissance., 30 mars 1551; MC/ET/XXI/2
      Nom, qualité: (M.) Roger, Andre.
      Profession: sergent à cheval au Châtelet, Paris.
      Domicile: Lagny-sur-Marne (Seine-et-Marne).
      Nom, qualité: (M.) Thiersault, Pierre.
      Profession: commissaire examinateur au Châtelet, Paris.
      transport de droits; reconnaissance
    - Vente, vigne, Saint-Marcel (Paris)., 31 mars 1551; MC/ET/XXI/2
      Nom, qualité: (M.) Varlot, Nicolas.
      Profession: orfevre (marchand), Paris.
      Domicile: Paris rue Gallande.
      Nom, qualité: (M.) Pellier, Martin (honorable homme, bourgeois de Paris).
      acte de vente
    - Rente, titre nouvel, maison, Chevreville (Oise)., avril 1551; MC/ET/XXI/2
      Nom, qualité: (M.) Aubry, Gilbert.
      Profession: laboureur, Chevreville (Oise).
      Domicile: Chevreville (Oise).
      Profession: examinateur au Châtelet, Paris
      Date de révision: 2012
    - Vente, vignes, Fontenay-sous-Bois (Val-de-Marne)., avril 1551; MC/ET/XXI/2
      Nom, qualité: (M.) Regnard, Simon.
      Profession: laboureur, Fontenay-sous-Bois (Val-de-Marne).
      Domicile: Fontenay-sous-Bois (Val-de-Marne).
      Nom, qualité: (M.) Dubois, Germain.
      Domicile: Fontenay-sous-Bois (Val-de-Marne)
    - Apprentissage, métier couturiere., 2 avril 1551; MC/ET/XXI/2
      Nom, qualité: (Mme ou Mlle) (nom Inconnu), Genevieve.
      Profession: couturiere (apprentie), Paris.
      Relations: au service de l'intervenant 2, présenté(e) par l'intervenant 02.
      Nom, qualité: (Mme ou Mlle) Bailly de, Jacqueline.
      Relations: veuve de l'intervenant 3.
      Nom, qualité: (M.) Bude, Jean (noble homme, seigneur de yerre-le-chatel).
      Profession: trésorier et garde des chartes du roi, Paris.
      Intervenant 4, en deuxième partie:
      Nom, qualité: (Mme ou Mlle) Besurt, Jeanne.
      Profession: couturiere, Paris.
      Relations: épouse de l'intervenant 5.
      Intervenant 5, indirect:
      Nom, qualité: (M.) Auboust, Jean.
      Profession: brodeur, Paris.
    - Reconnaissance de dette., 4 avril 1551; MC/ET/XXI/2
      Nom, qualité: (M.) Ragorel, Martin.
      Profession: praticien, Paris.
      Nom, qualité: (M.) Forget, Raymond (secrétaire de marguerite de France).
      Profession: trésorier du chateau (ancien), Chambord (Loir-et-Cher)
    - Rente, titre nouvel, vigne, Saint-Mande (Val-de-Marne)., 4 avril 1551; MC/ET/XXI/2
      Nom, qualité: (M.) Vie, Pierre.
      Profession: laboureur, Saint-Mande (Val-de-Marne).
      Domicile: Saint-Mande (Val-de-Marne).
      Nom: Couvent de Saint-Magloire
    - Quittance, remboursement., 4 avril 1551; MC/ET/XXI/2
      Nom, qualité: (M.) Forget, Raymond (secrétaire de marguerite de France (ancien)).
      Profession: trésorier du chateau, Chambord (Loir-et-Cher).
      quittance
    - Reconnaissance de dette., 6 avril 1551; MC/ET/XXI/2
      Nom, qualité: (M.) Laurullier, Mathurin.
      Profession: bonnetier (maitre), Paris.
      Domicile: Paris rue de La Tableterie.
      Nom, qualité: (M.) Boyer, Pierre (honorable homme).
      Profession: procureur à la chambre des comptes, Paris
    - Vente, ratification, droits sur succession., 6 avril 1551; MC/ET/XXI/2
      Nom, qualité: (Mme ou Mlle) Ardele, Ursine.
      Relations: épouse de l'intervenant 2, intervenant pour l'intervenant 02.
      Nom, qualité: (M.) Villette, Jean.
      Profession: marchand, Paris.
      Nom, qualité: (M.) Villette, Noel.
      Relations: oncle de l'intervenant 2.
      Nom, qualité: (M.) Boussu de, Jean.
      Profession: notaire royal, Laon (Aisne).
      Domicile: Laon (Aisne)
      acte de vente; ratification
    - Accommodement, proces., 6 avril 1551; MC/ET/XXI/2
      Nom, qualité: (M.) Delarochelle, Nicolas.
      Profession: laboureur, Vanves (Hauts-de-Seine).
      Domicile: Vanves (Hauts-de-Seine).
      Nom, qualité: (M.) Doublet, Charles.
      Profession: laboureur, Vaugirard (Paris).
      Domicile: Vaugirard (Paris)
    - Bail à ferme, terres, Montgiron (Loir-et-Cher)., 8 avril 1551; MC/ET/XXI/2
      Nom, qualité: (Mme ou Mlle) Delahaye, Jeanne (noble dame).
      Nom, qualité: (M.) Lhuillier, Guillaume.
      Profession: conseiller, maitre des requetes de l'hotel du roi.
      Intervenant 3, en deuxième partie:
      Nom, qualité: (M.) Pilleran, Michel.
      Profession: laboureur, Montgiron (Loir-et-Cher).
      Domicile: Montgiron (Loir-et-Cher)
    - Rente, titre nouvel, maison, Fontenay (Seine-Maritime)., 9 avril 1551; MC/ET/XXI/2
      Nom, qualité: (M.) Pivert.
      Profession: prêtre.
      Relations: héritier de l'intervenant 2.
      Nom, qualité: (M.) Pivert, Michel.
      Profession: laboureur.
      Nom, qualité: (Mme ou Mlle) Preudhomme, Cecile.
      Relations: épouse de l'intervenant 4.
      Nom, qualité: (M.) Dupre, Francois (noble homme, seigneur de cossigny).
      Profession: conseiller au grand conseil.
    - Bail à loyer, bail à ferme, terres et rentes, Teneuse (Eure-et-Loir)., 9 avril 1551; MC/ET/XXI/2
      Nom, qualité: (M.) Leclerc, Jacques (noble homme, seigneur de teneuse).
      Profession: conseiller au Parlement, Paris.
      Nom, qualité: (M.) Petit, Pierre.
      Profession: praticien, laboureur, Pierres (Eure-et-Loir).
      Domicile: Pierres (Eure-et-Loir)
    - Bail à ferme, ratification, terres et revenus de cure, Beauvais (Oise) Rotangy., 10 avril 1551; MC/ET/XXI/2
      Nom, qualité: (M.) Texier, Jean.
      Profession: prêtre, Maillezais (Vendée), Eglise Saint-Jouy.
      Relations: procureur de l'intervenant 2.
      Nom, qualité: (M.) Cristeteau, Christophe.
      Profession: curé, Beauvais (Oise), Rotangy.
      Nom, qualité: (M.) Laguette, Jean.
      Profession: vicaire, Beauvais (Oise), Rotangy
      bail; ratification
    - Rachat de rente, reconnaissance de dette., 11 avril 1551; MC/ET/XXI/2
      Nom, qualité: (M.) Thouyn, Denis.
      Profession: manouvrier, Paris.
      Domicile: Paris rue Mortellerie.
      Relations: débirentier(e) de l'intervenant 3.
      Nom, qualité: (M.) Guillart, Pierre.
      Profession: laboureur, Houssaye-en-Brie (la) (Seine-et-Marne), Boucardieres (les).
      Domicile: Houssaye-en-Brie (la) (Seine-et-Marne) Boucardieres (les).
      Nom, qualité: (M.) Conseil, Claude
      ratification
    - Rente, titre nouvel, maison, Oissery (Seine-et-Marne)., 14 avril 1551; MC/ET/XXI/2
      Nom, qualité: (M.) Garnier, Michel.
      Profession: manouvrier, Oissery (Seine-et-Marne).
      Domicile: Oissery (Seine-et-Marne).
      Profession: examinateur au Châtelet, Paris.
    - Rente, titre nouvel, vignes, Chatillon (Hauts-de-Seine)., 15 avril 1551; MC/ET/XXI/2
      Nom, qualité: (M.) Boulle, Jacques.
      Profession: potier, Notre-Dame-des-Champs.
      Domicile: Notre-Dame-des-Champs (Paris).
      Intervenant 2, en première partie:
      Nom, qualité: (M.) Delaruelle, Nicolas.
      Profession: tavernier (marchand), Notre-Dame-des-Champs (Paris).
      Nom, qualité: (M.) Durant, Robert.
    - Rente, titre nouvel, maison, Peroy (Oise)., 15 avril 1551; MC/ET/XXI/2
      Nom, qualité: (M.) (nom Inconnu).
      Domicile: Peroy (Oise).
    - Rente, titre nouvel, terre, Oissery (Seine-et-Marne)., 15 avril 1551; MC/ET/XXI/2
      Domicile: Marcilly (Seine-et-Marne).
      Nom, qualité: (Mme ou Mlle) Bajart, Martine.
      Relations: épouse de l'intervenant 1.
      Nom, qualité: (M.) Taupin, Jacques.
      Profession: charron, Marcilly (Seine-et-Marne).
    - Bail à rente., 15 avril 1551; MC/ET/XXI/2
      Nom, qualité: (M.) Connuaille, Jacques.
      Domicile: Paris rue Mauconseil.
      Nom, qualité: (M.) Duchesne, Pierre.
      Profession: laboureur, Taillerie (la) (Essonne).
      Domicile: Taillerie (la) (Essonne)
    - Apprentissage, métier lingere., 16 avril 1551; MC/ET/XXI/2
      Nom, qualité: (Mme ou Mlle) Lemusnier, Ysabeau.
      Profession: lingere (apprentie), Paris.
      Relations: sœur de l'intervenant 2, présenté(e) par l'intervenant 02.
      Nom, qualité: (M.) Lemusnier, Fremin.
      Domicile: Paris rue de La Vennerie.
      Nom, qualité: (Mme ou Mlle) Petit, Catherine.
      Profession: lingere (marchande), Paris.
      Nom, qualité: (M.) Norman, Pierre.
      Profession: tailleur d'images, Paris.
    - Rente, concession, ratification., 16 avril 1551; MC/ET/XXI/2
      Nom, qualité: (M.) Lecoq, Clement.
      Profession: drapier (marchand), Chatres (Seine-et-Marne).
      Domicile: Chatres (Seine-et-Marne).
      Nom, qualité: (M.) Joussier de, Adrien (écuyer, seigneur de villiers)
      ratification; constitution de rente
    - Rente, concession., 16 avril 1551; MC/ET/XXI/2
      constitution de rente
    - Promesse de mariage., 16 avril 1551; MC/ET/XXI/2
      Intervenant 1:
      Nom, qualité: (M.) Bauldry, Pierre.
      Profession: laboureur, Maisons-Alfort (Val-de-Marne).
      Domicile: Maisons-Alfort (Val-de-Marne).
      Nom, qualité: (Mme ou Mlle) Perrin, Bone.
      Relations: fille de l'intervenant 3.
      Nom, qualité: (M.) Perrin, Thomas.
      Profession: laboureur, Ivry (Val-de-Marne).
      Domicile: Ivry (Val-de-Marne)
      promesse; contrat de mariage
    - Rente, constitution, reconnaissance., 18 avril 1551; MC/ET/XXI/2
      Nom, qualité: (M.) Descorchevel, Raoul (noble homme).
      Profession: conseiller au grand conseil, Paris.
      Nom, qualité: (M.) Lehardy, Jacques.
    - Rente, constitution., 18 avril 1551; MC/ET/XXI/2
    - echange, vignes contre terres, Sucy-en-Brie (Val-de-Marne)., 18 avril 1551; MC/ET/XXI/2
      Nom, qualité: (M.) Taupin, Laurent.
      Profession: boulanger (marchand), Sucy-en-Brie (Val-de-Marne).
      Domicile: Sucy-en-Brie (Val-de-Marne).
      Nom, qualité: (M.) Martin, Pierre.
      Profession: laboureur, Ambrille-en-Brie.
      Domicile: Ambrille-en-Brie
      échange
    - Rente, cession., 23 avril 1551; MC/ET/XXI/2
      Nom, qualité: (Mme ou Mlle) Christien, Clemence (honorable femme).
      Nom, qualité: (M.) Ducueur, Jean.
      Profession: procureur au Parlement, Paris.
      Nom, qualité: (M.) Musnier, Martin.
      Profession: laboureur, Fontaine-le-Port (Seine-et-Marne).
      Domicile: Fontaine-le-Port (Seine-et-Marne)
      transport de droits
    - Bail à rente., 23 avril 1551; MC/ET/XXI/2
      Nom, qualité: (M.) Prevoscel, Samson.
      Profession: hotelier (marchand), laboureur, Chateau-Thierry (Aisne).
      Domicile: Chateau-Thierry (Aisne)
    - Rente, constitution, reconnaissance., 23 avril 1551; MC/ET/XXI/2
      Nom, qualité: (M.) Navin, Denis.
      Profession: laboureur, Asnieres (Hauts-de-Seine).
      Domicile: Asnieres (Hauts-de-Seine).
      Nom, qualité: (M.) Lamisse, Jean (honorable homme).
      Profession: procureur au Parlement, Paris
      constitution de rente; reconnaissance
    - Rente, constitution., 23 avril 1551; MC/ET/XXI/2
    - Rente, titre nouvel, maison, Rouvres (Seine-et-Marne)., 25 avril 1551; MC/ET/XXI/2
      Nom, qualité: (M.) Hemery, Jean (moyen).
      Profession: tonnelier, Paris.
      Nom, qualité: (M.) Hemery, Jean (jeune).
      Profession: laboureur, Rouvres (Seine-et-Marne).
      Domicile: Rouvres (Seine-et-Marne).
      Nom, qualité: (M.) Laffette, Andre.
      Nom, qualité: (Mme ou Mlle) Delahaye, Jeanne (noble homme).
      Relations: veuve de l'intervenant 5.
      Nom, qualité: (M.) Luillier, Guillaume (chevalier).
      État civil: décédé
    - Apprentissage, métier peintre., 25 avril 1551; MC/ET/XXI/2
      Nom, qualité: (M.) Gallet, Colas.
      Profession: peintre (apprenti), Paris.
      Relations: fils de l'intervenant 2, fils de l'intervenant 3, présenté(e) par l'intervenant 02.
      Nom, qualité: (Mme ou Mlle) Deschamps, Jeanne.
      Nom, qualité: (M.) Gallet, Nicolas.
      Profession: manouvrier, Villers-Saint-Barthelemy (Oise).
      Domicile: Villers-Saint-Barthelemy (Oise).
      Nom, qualité: (M.) Langot, Antoine.
      Profession: peintre (maitre), Paris.
    - Rente, titre nouvel, vignes, Vitry-sur-Seine (Val-de-Marne)., 25 avril 1551; MC/ET/XXI/2
      Nom, qualité: (M.) Fresnes de, Louis.
      Profession: laboureur, Vitry-sur-Seine (Val-de-Marne).
      Domicile: Vitry-sur-Seine (Val-de-Marne).
      Nom, qualité: (M.) Bordier, Andre.
      Nom, qualité: (M.) Dhencez, Valeran (noble homme, seigneur de la tillaye-en-brie).
      Profession: conseiller medecin ordinaire du roi
    - Don mutuel., 26 avril 1551; MC/ET/XXI/2
      Nom, qualité: (M.) Boiny, Romain.
      Profession: eperonnier (compagnon), Paris.
      Domicile: Paris rue de La Tixeranderie.
      Nom, qualité: (Mme ou Mlle) Coignet, Colette.
      Relations: épouse de l'intervenant 1
      donation
    - Vente, vignes, Houlles (Val-d'Oise)., 27 avril 1551; MC/ET/XXI/2
      Nom, qualité: (M.) Colas, Etienne (jeune).
      Profession: laboureur, Bezons (Val-d'Oise).
      Domicile: Bezons (Val-d'Oise).
      Nom, qualité: (M.) Delahaye, Jacques.
      Profession: drapier chaussetier (marchand), Paris.
    - Quittance, execution testamentaire, remboursement de pret., 27 avril 1551; MC/ET/XXI/2
      Nom, qualité: (M.) Hardy, Nicolas (noble homme).
      Profession: conseiller trésorier receveur general de la marien du ponant.
      Relations: exécuteur testamentaire de l'intervenant 2.
      Nom, qualité: (M.) Tabur, Rene.
      Profession: commis du receveur des exploits et amendes du Parlement, Paris.
      Nom, qualité: (M.) Bouteuillain, Raoulin.
      Profession: laboureur, Hargeville (Yvelines).
      Domicile: Hargeville (Yvelines)
    - Rente, constitution., 28 avril 1551; MC/ET/XXI/2
      Nom, qualité: (M.) Tartereau, Jean (noble homme).
      Profession: avocat au Parlement, Paris.
    - Rente, constitution, reconnaissance., 28 avril 1551; MC/ET/XXI/2
    - Testament., 30 avril 1551; MC/ET/XXI/2
      Nom, qualité: (Mme ou Mlle) Godin, Jeanne (honorable femme).
      Nom, qualité: (M.) Lebrun, Pierre.
      Profession: procureur au Châtelet, Paris.
      testament
    - Bail à rente, bail à cens, jardin, Paris rue Thorigny., mai 1551; MC/ET/XXI/2
      Nom, qualité: (M.) Duval, Guy (pretre).
      Profession: aumonier du roi, administrateur de l'hopital, Paris, Pres L'Eglise Saint-Gervais.
      Nom, qualité: (M.) Chaussée, Castor.
      Domicile: Paris rue Du Grand-Chantier
    - Transport, rente sur vigne, Fleury (Oise)., 1er mai 1551; MC/ET/XXI/2
      Nom, qualité: (M.) Potin, Jacques.
      Profession: laboureur, Issy-les-Moulineaux (Hauts-de-Seine).
      Domicile: Issy-les-Moulineaux (Hauts-de-Seine).
      Nom, qualité: (M.) Nicolas, Guillaume.
    - Bail à rente, vignes, Fleury (Oise)., 1er mai 1551; MC/ET/XXI/2
      Domicile: Issy-les-Moulineaux (Hauts-de-Seine)
    - Vente, jardin, Charenton-le-Pont (Val-de-Marne)., 2 mai 1551; MC/ET/XXI/2
      Nom, qualité: (M.) Chobert, Jean.
      Profession: laboureur, Charenton-le-Pont (Val-de-Marne).
      Domicile: Charenton-le-Pont (Val-de-Marne).
      Nom, qualité: (M.) Gaultier, Thomas.
      Domicile: Charenton-le-Pont (Val-de-Marne)
    - Apprentissage, métier macon., 2 mai 1551; MC/ET/XXI/2
      Nom, qualité: (M.) Prevost, Jean.
      Profession: macon (apprenti), Paris.
      Relations: fils de l'intervenant 2, présenté(e) par l'intervenant 03.
      Nom, qualité: (M.) Prevost, Guillaume.
      Profession: macon (maitre), Paris.
      Nom, qualité: (M.) Jaquet, Claude.
      Profession: tonnelier (maitre), Paris.
      Domicile: Paris rue Saint-Martin.
      Nom, qualité: (M.) Beausault, Jean.
    - Rente, constitution, ratification., 3 mai 1551; MC/ET/XXI/2
      Nom, qualité: (M.) Michel, Louis.
      Profession: laboureur, Conches (Seine-et-Marne).
      Domicile: Conches (Seine-et-Marne).
      constitution de rente; ratification
    - Rente, constitution, reconnaissance., 3 mai 1551; MC/ET/XXI/2
    - Rente, concession., 4 mai 1551; MC/ET/XXI/2
      Nom, qualité: (M.) Manchenelle, Guillaume.
      Profession: laboureur, Argenteuil (Val-d'Oise).
      Domicile: Argenteuil (Val-d'Oise).
    - Rente, constitution., 4 mai 1551; MC/ET/XXI/2
      Nom, qualité: (M.) Desbordes, Jacques.
      Profession: laboureur, Cagneretz (les).
      Domicile: Cagneretz (les).
      Nom, qualité: (M.) Thiersault, Nicolas.
      Profession: etudiant, (Paris).
    - Bail à ferme, maison et terres, Valenton (Val-de-Marne)., 5 mai 1551; MC/ET/XXI/2
      Nom, qualité: (M.) Taupin, Nicolas (licencie es lois).
      Domicile: Valenton (Val-de-Marne).
      Nom, qualité: (M.) Petit, Robert.
      Profession: laboureur, Bonneuil-sur-Marne (Val-de-Marne).
      Domicile: Bonneuil-sur-Marne (Val-de-Marne)
    - Rente, titre nouvel, maison, Clamart (Hauts-de-Seine)., 6 mai 1551; MC/ET/XXI/2
      Nom, qualité: (Mme ou Mlle) Camus, Philote.
      Domicile: Clamart (Hauts-de-Seine).
      Nom, qualité: (M.) Olivier, Jean.
      Profession: laboureur, Clamart (Hauts-de-Seine).
      Domicile: Clamart (Hauts-de-Seine)
    - Vente, bois, Noisy-le-Grand (Seine-Saint-Denis)., 6 mai 1551; MC/ET/XXI/2
      Nom, qualité: (M.) Polletier, Jean.
      Profession: charron (marchand), Milly-la-Foret (Essonne).
      Domicile: Milly-la-Foret (Essonne).
      Nom, qualité: (M.) Lucas, Pierre.
    - Bail à loyer, terre, Paris., 8 mai 1551; MC/ET/XXI/2
      Nom, qualité: (M.) Duval, Guy.
      Nom, qualité: (M.) Bagnet, Adam.
      Profession: jardinier (maitre), Paris.
      Domicile: Paris rue Des Quatre-Fils-Aimond.
      Nom, qualité: (M.) Lavache, Etienne.
    - Bail à cens, bail à rente, jardin, Paris rue de Thorigny., 9 mai 1551; MC/ET/XXI/2
      Nom, qualité: (M.) Dupre, Claude.
      Profession: faiseur d'eteufs (maitre), Paris.
      Domicile: Paris rue Du Temple
    - Rente, titre nouvel, vignes, Clamart (Hauts-de-Seine)., 9 mai 1551; MC/ET/XXI/2
      Nom, qualité: (M.) Millieres de, Julien.
      Nom, qualité: (M.) Millieres de, Jean.
    - Apprentissage, métier doreur sur fer., 11 mai 1551; MC/ET/XXI/2
      Nom, qualité: (M.) Bobin, Jean.
      Profession: doreur sur fer (apprenti), Paris.
      Relations: présenté(e) par l'intervenant 02.
      Nom, qualité: (Mme ou Mlle) Bennulle, Renee.
      Relations: mère de l'intervenant 1, veuve de l'intervenant 3.
      Nom, qualité: (M.) Bobin, Robert.
      Nom, qualité: (M.) Le Musnier, Fremyn.
      Profession: doreur sur fer, Paris.
    - Bail à ferme, revenus de cure, Villegruis (Seine-et-Marne)., 11 mai 1551; MC/ET/XXI/2
      Nom, qualité: (M.) Morin, Francois (noble).
      Profession: curé, Villegruis (Seine-et-Marne).
      Nom, qualité: (M.) Bureau, Etienne.
      Domicile: Maison-Rouge (Seine-et-Marne)
    - Rente, constitution., 12 mai 1551; MC/ET/XXI/2
      Nom, qualité: (M.) Duscelier, Paul.
      Profession: marechal, Lagny-sur-Marne (Val-de-Marne).
      Domicile: Lagny-sur-Marne (Val-de-Marne).
    - Rente, constitution, reconnaissance., 12 mai 1551; MC/ET/XXI/2
    - Accommodement, proces au sujet d'un bail à ferme., 13 mai 1551; MC/ET/XXI/2
      Nom, qualité: (M.) Roussin, Jean (honorable homme, bourgeois de Paris).
      Profession: marchand de poisson, Paris.
      Nom, qualité: (M.) Delafaye, Francois (noble homme, seigneur de maudegris-en-brie).
      Profession: avocat au Parlement, Paris
    - Bail à loyer, terres, Lagny-sur-Marne (Val-de-Marne)., 13 mai 1551; MC/ET/XXI/2
      Nom, qualité: (M.) Regnault, Clement.
      Profession: praticien, Lagny-sur-Marne (Val-de-Marne).
      Domicile: Lagny-sur-Marne (Val-de-Marne)
    - Rente, quittance de rachat., 15 mai 1551; MC/ET/XXI/2